臺灣高等法院臺南分院刑事判決　　　　　 八十九年度上更(一)字第五四二號　 Ｃ
　　　上　訴　人
　　　即　被　告　甲　○　○
　　　右一被告
　　　選任辯護人　鄭　慶　海　律師
右上訴人因違反電信法等案件，不服臺灣臺南地方法院八十六年度訴字第一七六六號
中華民國八十七年三月二十四日第一審判決（起訴案號：臺灣臺南地方法院檢察署八
十六年度偵字第六四六三號），提起上訴，經最高法院第一次發回更審，本院判決如
左：
      主      文
原判決撤銷。
甲○○、乙○○共同連續行使偽造私文書，足以生損害於公眾及他人，均累犯，各處
有期徒刑伍月，如易科罰金均以參佰元折算壹日。
盜拷丁○○之行動電話（電話號碼000000000）壹具沒收。
      事      實
一、甲○○曾於民國（下同）八十年間，因詐欺罪，經台灣高等法院高雄分院判處有
    期徒刑八月確定，已於八十一年十一月二日執行完畢；乙○○亦於八十年間，分
    別因竊盜罪及過失致死罪，經臺灣臺南地方法院分別判處有期徒刑三月，緩刑五
    年及有期徒刑九月，緩刑三年確定，復於八十一年間因違反麻醉藥品管理條例案
    件，經本院判處有期徒刑七月確定，於八十二年二月二十八日執行完畢，前開緩
    刑部分均經撤銷緩刑，定應執行刑為有期徒刑十一月確定，於八十三年一月三十
    一日執行完畢。詎該二人均不知悔改，明知行動電話手機之電子序號（通稱內碼
    ，係行動電話手機製造業者燒錄於個別行動電話手機之辨識號碼），係手機製造
    廠商及行動電話通信業者方有權（或授權他人）製作，將之輸錄於行動電話手機
    之電腦電磁紀錄內，供行動電話業者之電腦網路交換控制中心比對查核，以決定
    是否准許該手機使用者通信之用，合於永續狀態中表示一定用意證明之刑法文書
    概念，為準私文書，竟共同出於意圖為自己不法之利益之概括犯意，於甲○○乘
    借用丁○○所有之000000000號行動電話之際，二人於八十五年十一月
    間某日，一同持該支行動電話至台南縣永康市○○○路八三一號曹枝成所經營之
    通訊行，囑由不知情之曹枝成將該丁○○000000000之合法使用之行動
    電話機內序號盜拷燒錄於乙○○所提供已停機之黑金剛牌行動電話機內，達成盜
    用他人通信設備，一機多用之目的，足以生損害於電信公用事業機構對於電信管
    理之正確性及丁○○之權益。得手後，共同基於概括之犯意聯絡，自取回之時，
    自八十五年十一月間起，連續使用該盜拷之無線行動電話，對外聯絡，致使丁○○陷於錯誤而先後多次支付電話費用若干元（在新台幣六千九百四十四元以下）
    ，而使其等得財產上不法之利益，並足以生損害於電信公用事業機構對於電信管
    理之正確性及丁○○之權益。嗣於八十六年二月二十五日十七時許，經丁○○報
    警查獲。
二、案經丁○○訴由台南縣警察局永康分局報請台灣台南地方法院檢察署檢察官偵查
    起訴。
      理      由
一、訊據上訴人即被告甲○○、乙○○二人均矢口否認有何違反電信法等犯行，被告
    乙○○辯稱：該支行動電話係甲○○自己一人去拷貝，係甲○○拿伊放置於車上
    之行動電話空機去拷貝，伊並不知情；被告甲○○則辯稱：係丁○○欠伊五萬元
    ，持行動電話交伊去典當，因不能典當，其再表示讓伊拷貝行動電話，約定各人
    打的各人付，伊始與乙○○一起去拷貝，該空白行動電話機係乙○○提供，是伊
    拷貝該支行動電話係丁○○自己同意讓其拷貝使用，伊亦曾支付電話費予丁○○
    ，並無盜用或詐欺情事云云。
二、經查：
（一）被告乙○○與甲○○二人確有拿一支行動電話給曹枝成拷貝，他們說舊機子通
      訊不好，要另拷貝一支使用等情，業據證人即受託拷貝之曹枝成於原審證述明
      確（原審卷第四十頁背面、第四十五頁），復於本院前審證述確係被告二人一
      起至該店等語（本院上訴卷五十頁），是被告乙○○所辯不知甲○○拿其空白
      行動電話機去盜拷貝丁○○之行動電話，顯不足採。又曹枝成於原審雖稱已忘
      記該行動電話號碼，然參諸被告甲○○坦承該行動電話係由曹枝成拷貝，而被
      告乙○○亦坦承曾與甲○○一同至曹枝成處之事實（警卷六頁），足認丁○○
      所有之該行動電話，確係由被告二人一同委託曹枝成拷貝。又據被告甲○○於
      偵查中供述：乙○○有使用過該拷貝之行動電話（見偵查卷第十三頁）；被告
      乙○○於警訊亦供承：我有使用過該支拷貝行動電話（警局卷第六頁），於偵
      查中亦為相同之供詞稱：盜拷後我有使用過一次，在快過年時打回家過（見偵
      查卷第十二頁背面），於本院前審亦供陳：我係後來才使用，使用後才知係拷
      貝機等各語（本審卷三三頁），要堪認定。
（二）丁○○所有之該行動電話，並未允許甲○○拷貝使用，係甲○○在八十六年二
      月二十四日二十時許，主動與丁○○連繫說要幫陳女付帳，嗣後未依約履行，
      陳女方報警處理，業據丁○○在警訊時指陳明確（警局卷第一、二頁）。被告
      乙○○於警訊時亦坦承：因丁○○向甲○○購買一只手錶，金錢不夠而將所有
      大哥大給甲○○使用，甲○○乘機偷窺密碼拷貝另行使用等語在卷（警局卷第
      六頁），再被告二人於八十六年二月二十五日與丁○○簽訂之和解書，其內亦
      載明乙方（丁○○）約於民國八十六年二月十四日接到電信局通知，行動電話
      費新台幣六萬二千八百元未繳納，要停話，感覺奇怪，查詢之下方知話機被人
      拷貝由甲○○持有使用等語明確，有被告於偵查中提出之和解書影本一紙在卷
      可稽（偵查卷第十五頁），並據證人即和解書上之見證人丙○○於本院證稱「
      他們在分局時丁○○打電話給我，要我幫他們寫壹份和解書，我說好，他們三
      個人就到我的服務處，這份和解書是我的助理寫的。當初他們講已經協調好了
      ，來的時候是丁○○當場講這些內容，我就問被告二人的意見，他們就說是這
      些內容沒有錯，我們寫好以後就讓他們看這些內容，我叫他們看清楚以後對的
      話就簽名，他們看了以後就簽名。」「沒有（和解書內容和事實不一樣的事）
      」「（問：被告二人當場有無提到手機是經過丁○○的同意而拷貝的？答稱）
      沒有，都是丁○○在講說他的手機被盜拷的問題。」「和解書上面的印章是當
      場蓋的。」（本審卷三十、三一頁），足認該和解書應屬真實，及該行動電話
      確遭被告盜拷情事。茍被告乙○○未與被告甲○○共同盜拷，何以願與甲○○
      一起與告訴人丁○○和解，顯見被告乙○○所辯不知情盜拷及被告甲○○所辯
      前得丁○○之同意而拷貝行動電話，並有支付電話費予丁○○云云，均係卸責
      之詞。被告甲○○亦稱：和解書的內容我是有看過等語，雖辯稱：「是丁○○
      要我們付錢，就不告了」「因丁○○講不這樣寫的話不能撤回案件，而且她說
      可能會構成誣告。」（原審卷第五一頁背面、本審卷三二頁）；乙○○亦稱：
      「和解書的內容我是有看過，但我沒有同意簽名，因為我沒有錢，所以是甲○○付錢的，後來我才簽名的。」雖辯稱：「是他們兩個騙我的」「和解書內容
      都是丁○○的意思，她說如不這樣寫的話不能撤回告訴。」等各語（原審卷第
      五一頁背面、本審卷三二頁），惟據丙○○證稱「（問：有無聽到丁○○說不
      這樣寫的話不能撤銷案件？答稱）沒有，因為他們有時候會到外面去講我不知
      道。」（本審卷三三頁）即難證明甲○○及乙○○所辯為實在。至和解書內另
      記載：「兩人（指被告二人）在不知話機是拷貝機的情況下，持續使用，直到
      前天接到乙方告知才知道被騙買到拷貝機」，乃在迴護被告二人卸責之詞，尚
      不足以證明被告不知情之證據。
（三）經本院向中華電信股份有限公司臺灣南區電信分公司函查該00000000
      0號行動電話於八十五年十一月一日起至八十六年二月二十五日止之通話紀錄
      及該期間之電話費用若干？惟據該公司函復稱：該通話紀錄，因已逾資料保存
      期限（自申請查詢時回溯起算，可提供最近六個月以內之行動電話通話紀錄）
      ；而提供八十五年八月份帳單一九一０元、九月份一三七九元、十月份一三七
      五元、十一月份一三一七元、十二月份一四四七元、八十六年一月份二八七六
      元、二月份一三○四元、三月份一四○○元、四月份九○○元、五月份六○○
      元，有該公司九十年一月四日南營字第○一○八號函附卷可稽（本院卷五八頁
      ）。由上以觀，足徵至八十六年一月份行動電話費始大幅增加，按一月份電話
      費係於次月始受通知繳費，故告訴人未立即發覺，迨於八十六年二月二十五日
      始提起告訴，於情無違。再者，該000000000號行動電話於八十五年
      十一月份起至八十六年二月份止，所使用之電話費用合計為新台幣（下同）六
      千九百四十四元。然因該期間之通話紀錄，因已逾資料保存期限無法核算被告
      盜拷使用行動電話情形，被告亦無法證實使用若干行動電話及其費用若干，惟
      該盜拷期間被告二人所使用得利之費用當在六千九百四十四元以下，要可認定
      。
（四）被告聲請訊問之證人戊○○雖於本院及本院前審證稱：「丁○○表示欠甲○○
      錢，而將大哥大給甲○○使用，丁○○曾叫我向林收電話費，丁○○只說手機
      （即行動電話）借給甲○○使用，其他沒說」「我前向丁○○租屋，其曾要我
      載其出外購物，我看其未帶手機，問其手機為何沒帶，其表示因手錶欠甲○○
      錢，而將手機給予甲○○使用，另之後，丁○○曾叫我向甲○○收電話費」「
      我和丁○○是房東和房客的關係，丁○○有手機，○九○開頭的，她的電話手
      機和甲○○他們有發生關係，所以丁○○叫我去向他們收電話費」「（問：何
      時丁○○叫你去收錢的？答稱）案發前壹個月和案發前的第二個月去收錢的，
      大概幾千元左右，每次都超過五千元，甲○○兩次都有給錢。第二次收錢之前
      我在丁○○住家二樓餐廳看到他們在談，看到他們拿單子在比對是否甲○○打
      的電話。」（本院上訴卷第七二頁背面、第七三頁、本院卷第二宗四二頁）。
      依該證人所述，僅能證明告訴人有同意將手機借予被告甲○○使用，及告訴人
      有向甲○○收取電話費之事實，並不能證明告訴人有同意被告拷貝該行動電話
      ，尚非同意其拷貝之明確證據，即不足為被告有利之認定。況該證人亦供證「
      （問：為何丁○○叫你去收錢，她如何講？答稱）丁○○只叫我去收錢，什麼
      原因她沒有講。」（本審卷第二宗四二頁），亦不足以證明收款之原因為何？
      至戊○○雖又證稱「我在租房子時有看到甲○○拿著黑金剛手機去丁○○的住
      處充電，當時充電時丁○○有在家，他亦知道甲○○有去充電。」（本審卷第
      二宗四三頁），然又證稱「甲○○拿著黑金剛手機去丁○○的住處號碼是否相
      同，我亦不知道」等各語（本審卷第二宗四二頁）。不足證明丁○○業已知悉
      被告使用其相同行動電話號碼之手機。另證人穆起程於本院前審亦證述：我下
      班後會去丁○○家泡茶，甲○○會帶大哥大過去，我不知丁○○有否同意甲○○拷貝，他們沒說，我不知林帶大哥大去丁○○家是否去充電等語（見原審卷
      第五一頁），亦不足以證明丁○○知悉被告使用其相同行動電話號碼之手機。
      至證人穆啟程所供稱：「甲○○均有帶大哥大電話過去（指至丁○○家），後
      來可能因電話費過多，二人才反目，由甲○○均帶大哥大去丁○○處，應該有
      同意（指拷貝該支行動電話序號及內碼事）」（見原審卷第五一頁），亦僅屬
      推測之詞，無足採取，均不足以證明丁○○有同意被告拷貝之事實。
（五）原審及本院前審於被告等聲請傳喚丁○○後（原審卷第十二頁、第二二頁、第
      五一頁背面、本院前審卷第二四頁、第四四頁），乃先後予以傳拘，惟送達至
      台南市○○區○○街一九九巷六弄二二號之證人傳票，皆以原址查無其人退回
      ，而向臺南縣永康市○○街九七巷十號送達之證人傳票（係被告乙○○陳報之
      住址，原審卷二二頁反面），則或由統元世紀財星大樓管理委員會蓋章收受，
      或寄存於臺南縣警察局永康分局永康派出所，有送達證書多紙在卷可按（原審
      卷六、二一、二九頁）；再原審法院簽發拘票囑託臺南縣警察局永康分局赴臺
      南縣永康市○○街九七巷十號拘提丁○○，復因該地址為一公寓大樓，拘票未
      載明樓層、幾號，以致無法拘提，有該分局八十七年三月七日永警刑字第一五
      二三號函暨所附之報告書在卷可稽（原審卷第五六頁），然經本院向臺南市安
      南區戶政事務所函查告訴人丁○○之住址確係設於台南市○○區○○街一九九
      巷六弄二二號，有該所八十九年十二月八日南市安戶字第八九四六號、九十年
      六月十一日南市安戶字第三八六七號答覆表在卷可稽（本審卷第一宗四０、四
      一頁、一三八、一三九頁），核與其於警訊時所陳報之住所相同，此經本院多
      次按該址送達及囑託臺南縣警察局永康分局拘提陳丁○○均傳拘無著（本審卷
      第一宗五五、七十、八十至八四、一四四至一四八頁），經丁○○復無在監所
      資料，有法務部在監在押資料表可稽（本院卷一三六頁），從而丁○○現究住
      居於何處？本院業已向該管戶政機關等查明，已盡調查之能事，該丁○○既無
      從傳訊。本件犯罪事證亦已臻明確，無再傳訊丁○○之必要。
（六）綜上所述，被告拷貝丁○○之行動電話並未得丁○○之同意，直至丁○○向警
      局報案後，被告二人方支付六萬三千元電話費予丁○○之事實足堪確認，又拷
      貝行動電話時，係被告二人一同前去曹枝成之通訊行，而依曹枝成所言，其僅
      認識被告乙○○之事實，顯見委由曹枝成拷貝該行動電話確係被告二人共同之
      意思，且被告二人均承認有使用該支拷貝之行動電話。被告所辯無違反電信法
      等犯行，顯係事後卸責飾詞，委無足採。本案事證已臻明確，被告二人之犯行
      均堪認定。
三、按行動電話手機之電子序號等，乃手機製造廠商及行動電話通信業者，始有權或
    授權他人製作，將之拷貝於行動電話手機之電腦電磁紀錄內，旨在供行動電話通
    信業者之電腦網路交換控制中心比對查核，以確認是否准許該手機使用者持以通
    信，則該電子序號及內碼自屬在永續狀態中表示一定用意證明之刑法上文書，行
    為人如以盜拷方式，偽造他人行動電話之電子序號、內碼於自己之行動電話手機
    內，並持以行使供通信之用。核上訴人即被告乙○○、甲○○二人所為，均係犯
    八十八年十一月三日修正前電信法第五十六條第一、二項、刑法第二百十六條、
    第二百二十條第二項（八十六年十一月二十六日修正公布之刑法列為第二百二十
    條第二項）、第二百十條之行使偽造準私文書罪。又被告行為後，電信法第五十
    六條第一、二項，已於八十八年十一月三日修正公布，而於同年十一月五日施行
    ，修正後條文規定為「（第一項）意圖為自己或第三人不法之利益，以有線、無
    線或其他電磁方式，盜接或盜用他人電信設備通信者，處五年以下有期徒刑，得
    併科新台幣一百五十萬元以下罰金。（第二項）意圖供自己或第三人盜接或盜用
    他人電信設備通信，而製造、變造或輸入電信器材者，處一年以上七年以下有期
    徒刑，得併科新台幣三百萬元以下罰金。意圖供第三人盜接或盜用他人電信設備
    通信，而販賣、轉讓、出租或出借電信器材者，亦同。」與修正前條文所規定「
    （第一項）意圖為自己或第三人不法之利益，以有線、無線或其他電磁方式，盜
    接或盜用他人電信設備通信者，處五年以下有期徒刑、拘役或科或併科新台幣十
    五萬元以下罰金。（第二項）製造或變造電信器材，供自己或他人盜接或盜用他
    人電信設備通信者，亦同。」比較新舊法之刑度，以舊法較有利於行為人，自應
    適用修正前之電信法第五十六條第一、二項之規定。又刑法第二百二十條已於八
    十六年十月八日修正公布，其中增列之第二項規定：錄音、錄影或電磁紀錄，藉
    機器或電腦之處理所顯示之聲音、影像或符號，足以為表示其用意之證明者，亦
    以文書論。而行動電話手機之電子序號，係手機製造廠商及行動電話通信業者方
    有權（或授權他人）製作，將之輸錄於行動電話手機之電腦電磁紀錄內，供行動
    電話業者之電腦網路交換控制中心比對查核，以決定是否准許該手機使用者通信
    之用，合於永續狀態中表示一定用意證明之刑法文書概念，自屬修正後刑法第二
    百二十條第二項、第二百十條之準私文書，與修正前之刑法第二百二十條規定之
    「在紙上或物品上之文字、符號，依習慣或特約，足以為表示其用意之證明者，
    關於本章之罪，以文書論。」之文書意義，尚屬相當。比較新舊法結果，均應適
    用之刑法第二百十條之規定，刑期均相同，並未修正，此部分自應適用裁判時即
    修正後之法律，併予敘明。又被告所犯電信法第五十六條第一項之罪，係以意圖
    為自己不法之利益，以有線、無線或其他電磁方式，盜接、盜用他人電信設備通
    信者為要件，其詐得者既是免繳電信通信費用之不法利益，則此規定乃刑法第三
    百三十九條第二項詐欺得利罪之特別法，依特別法優於普通法原則，論處行為人
    違反電信法第五十六條第一項罪刑時，自無庸再論以刑法之詐欺得利罪。被告二
    人間有犯意聯絡及行為分擔，均應論以共同正犯，被告二人先後多次盜用他人通
    訊設備而得財產上不法利益之犯行，時間緊接，構成要件相同，顯均係出於概括
    犯意反覆為之，均應論以連續犯，此部分連續犯行，雖未經起訴書所明示，然被
    告二人自八十五年十一月間起至八十六年二月間止之多次盜用電信器材，得財產
    上不法利益之多次犯行，核屬連續犯，自應另論以刑法第五十六條之連續犯，又
    公訴人漏論刑法第修正前電信法第五十六條第二項、刑法第二百十六條、第二百
    二十條（八十六年十一月二十六日修正公布之刑法列為第二百二十條第二項）、
    第二百十條之行使偽造準私文書罪，均有未洽，惟與起訴部分有想像競合犯關係
    ，屬裁判上一罪，本院自得併予審酌。被告所犯上開違反電信法罪與行使偽造私
    文書罪間，有一行為觸犯數罪名之想像競合犯關係，應從一重之行使偽造私文書
    罪處斷。又被告甲○○曾於民國八十年間，因詐欺罪，經台灣高等法院高雄分院
    判處有期徒刑八月確定，已於八十一年十一月二日執行完畢；乙○○亦於八十年
    間，分別因竊盜罪及過失致死罪，經臺灣臺南地方法院分別判處有期徒刑三月，
    緩刑五年及有期徒刑九月，緩刑三年確定，復於八十一年間因違反麻醉藥品管理
    條例案件，經本院判處有期徒刑七月確定，於八十二年二月二十八日執行完畢，
    前開緩刑部分均經撤銷緩刑，定應執行刑為有期徒刑十一月確定，於八十三年一
    月三十一日執行完畢，此各有台灣台南地方法院檢察署刑案資料查註紀錄表各一
    紙在卷足憑，其二人均於前揭有期徒刑執行完畢後，五年以內再犯本刑為有期徒
    刑之本罪，皆為累犯，均應依法重其刑，並依刑法第七十條規定遞加重之。
四、原審以被告等二人罪證明確，因以論罪科刑，固非無見，惟查（一）電信法第五
    十六條第二項之罪，所謂製造或變造電信器材，供自己或他人盜接或盜用他人電
信設備通信者，係指意圖供自己或他人盜接或盜用他人電信設備通信為目的，而
    僅有製造或變造電信器材，尚未盜接或盜用他人電信設備為通信之行為。立法本
    旨，當以此一行為，與已進而盜接或盜用他人電信設備通信之行為，對通信安全
    之危害，無分軒輊，為保障電信設備合法使用者之權益，認為同有處罰之必要。
    故盜拷他人行動電話之序號、內碼等資料於自己之行動電話手機內之行為，除犯
    前述之偽造準私文書罪外，尚成立本罪。原判決未論被告以本條項之罪，及刑法
    偽造準私文書罪，已嫌疏漏。（二）犯電信法第五十六條第一項之罪，此規定乃
    刑法第三百三十九條第二項詐欺得利罪之特別法，依特別法優於普通法原則，論
    處行為人違反電信法第五十六條第一項罪刑時，自無庸再論以刑法之詐欺得利罪
    。原判決認上訴人等均係犯電信法第五十六條第一項及刑法第三百三十九條第二
    項之罪，渠等以一盜用他人無線電訊設備，得財產上不法利益之行為，觸犯二罪
    名，應依想像競合之例，從一重之電信法第五十六條第一項處斷，自有未合，又
    原判決以和解之金額六萬二千八百元，認定得利金額為六萬三千元，亦有未妥。
    （三）被告行為後，電信法第五十六條已於八十八年十一月三日修正公布，於同
    年月五日生效，刑法第二百二十條已於八十六年十月八日修正公布，其中增列之
    第二項規定：「錄音、錄影或電磁紀錄，藉機器或電腦之處理所顯示之聲音、影
    像或符號，足以為表示其用意之證明者，亦以文書論」，同年月十日生效，原審
    均未及注意比較適用，亦有未合。（四）原判決就扣案之行動電話壹支為沒收諭
    知；經查該扣案之行動電話並非前開拷貝丁○○所有之「000000000」
    號碼，業據被告乙○○於本院供陳：扣案之大哥大係伊所有「00000000
    0」之行動電話，係警方叫我拿一支出來，原來拷貝之行動電話已摔壞，我才拿
    這支出來等語（本院上訴卷五十頁反面），經本院前審委由為被告拷貝前開行動
    電話之證人曹枝成當庭測試扣案之行動電話號碼為「000000000」，並
    經當庭由本院總機打該號碼，確認無訛。證人即最初承辦本案之員警詹文忠於本
    院前審證稱：伊有要被提出該拷貝之大哥大，是被告乙○○提出云云，顯然係被
    告乙○○提出其所有之大哥大而非原拷貝之行動電話。扣案之行動電話既非前開
    拷貝之行動電話，即不得沒收。原審疏未詳查，而為沒收之諭知，尚有未洽。（
    五）又按犯電信法第五十六條至第五十八條之罪，其電信器材不問屬於犯人與否
    ，沒收之，電信法第六十條定有明文。是該法條既係採義務沒收主義，則盜接、
    盜用他人電信設備通信所使用之電信器材，自係在必應沒收之列，若該電信器材
    不能證明已不存在，縱令未搜獲扣案，仍不得不併為沒收之諭知。本件扣案之行
    動電話雖非上訴人等用以盜用丁○○電信設備通信之電信器材，惟盜用丁○○電
    信設備通信之行動電話，既不能證明已不存在，仍應併為沒收之諭知。原判決漏
    未宣告沒收，自有違誤。被告等二人上訴意旨否認犯罪，固無足取，惟原判決既
    有可議之處，自應由本院予以撤銷改判。爰分別審酌被告二人各自之犯罪動機、
    目的、手段、所生危害、犯人之品行及犯罪後已與被害人達成和解，支付賠償金
    ，惟飾詞圖脫罪刑之態度及其他一切情狀，仍均量處有期徒刑五月，並諭知易科
    罰金之折算標準，以資懲戒。又按刑法第四十一條原規定：「犯最重本刑為三年
    以下有期徒刑以下之刑之罪，而受六月以下有期徒刑或拘役之宣告，因身體、教
    育、職業或家庭之關係，執行顯有困難者，得以一元以上三元以下折算壹日，易
    科罰金。」，惟該條文業於九十年一月四日修正為（第一項）：「犯最重本刑為
    五年以下有期徒刑以下之刑之罪，而受六月以下有期徒刑或拘役之宣告，因身體
    、教育、職業或家庭之關係，執行顯有困難者，得以一元以上三元以下折算壹日
    ，易科罰金。但確因不執行所宣告之刑，難收矯正之效，或難以維持法秩序者，
    不在此限」，（第二項）：「併合處罰之數罪，均有前項情形，其應執行之刑逾
    六月者，亦同。」，並於九十年一月十日經總統公布施行，本件被告犯罪時間係
    在舊法時期，比較新舊法結果，以新法對被告並無不利，自應適用新法，併此指
    明。又按犯電信法第五十六條至第五十八條之罪，其電信器材不問屬於犯人與否
    ，沒收之，電信法第六十條定有明文。是以盜用丁○○電信設備通信之行動電話
    ，係屬電信器材，雖據被告供稱已交給丁○○，惟該電信器材既不能證明已不存
    在，又屬法定應沒收之物，不問屬於犯人與否，仍應依電信法第六十條規定併為
    沒收之諭知。
據上論斷，應依刑事訴訟法第三百六十九條第一項前段、第三百六十四條、第二百九
十九條第一項前段，修正前電信法第五十六條第一項、第二項、第六十條，刑法第二
條第一項、第十一條前段、第二十八條、第五十六條、第二百十六條、第二百二十條
第二項、第二百十條、第五十五條前段、第四十七條、第四十一條第一項前段，罰金
罰鍰提高標準條例第一條前段、第二條，判決如主文。
本案經檢察官許仲瑩到庭執行職務。
中    華    民    國      九十一      年      五      月    十四        日
                                  臺灣高等法院臺南分院刑事第六庭
                                      審判長法官  高    明    發
                                            法官  戴    勝    利
                                            法官  顏    基    典
右正本證明與原本無異。
如不服本判決，應於判決送達後十日內向本院提出上訴狀，其未敘述理由者並應於提
出上訴狀後十日內向本院補提理由書（應附繕本)。
                                      法院書記官  李    梅    菊
中    華    民    國      九十一      年      五      月      十五      日
附錄法條：
修正前電信法第五十六條第一項：意圖為自己或第三人不法之利益，以有線、無線或
                              其他電磁方式，盜接或盜用他人電信設備通信者，
                              處五年以下有期徒刑、拘役或科或併科新臺幣十五
                              萬元以下罰金。
                      第二項：製造或變造電信器材，供自己或他人盜接或盜用他
                              人電信設備通信者，亦同。
刑法第二百十條：偽造、變造私文書，足以生損害於公眾或他人者，處五年以有期徒
                刑。
第二百十六條：行使第二百十條至第二百十五條之文書者，依偽造、變造文書或登載
              不實事項或使登載不實事項之規定處斷。
第二百二十條：在紙上或物品上之文字、符號、圖畫、照像，依習慣或特約，足以為
              表示其用意之證明者，關於本章及本章以外各罪，以文書論。
              錄音、錄影或電磁紀錄，藉機器或電腦之處理所顯示之聲音、影像或
              符號，足以為表示其用意之證明者，亦同。
              稱電磁紀錄，指以電子、磁性或其他無法以人之知覺直接認識之方式
              所製成之紀錄，而供電腦處理之用者。
